【裁判字號】    97,財管,45
【裁判日期】    971003
【裁判案由】    選任遺產管理人
【裁判全文】
臺灣桃園地方法院民事裁定              97年度財管字第45號
聲  請  人  新光人壽保險股份有限公司
                        43樓.
法定代理人  甲○○
相  對  人  乙○○（亡）
關  係  人
即被選任人  許華雄律師
上列聲請人聲請選任被繼承人乙○○遺產管理人事件，本院裁定
如下：
    主  文
選任許華雄律師為被繼承人乙○○之遺產管理人。
准對被繼承人乙○○（女，民國○○年○ 月○ 日生，身分證統一編
號：Ｚ000000000號，最後住所：桃園縣桃園市○○里○○鄰○○路
652巷9 號）大陸地區以外之繼承人為承認繼承之公示催告。
許華雄律師應於收受本裁定之日起貳拾日內，將本裁定登載於公
報、新聞紙或其他相類之傳播工具。
如有被繼承人乙○○之大陸地區以外之繼承人，應自本公示催告
最後登載公報、新聞紙或其他相類之傳播工具之日起壹年內向本
院陳報承認繼承，如不於公示期限內申報承認繼承時，被繼承人
之遺產於大陸地區之繼承人依法繼承、清償債權並交付遺贈物後
有賸餘者歸屬國庫。
聲請程序費用由被繼承人乙○○之遺產負擔。
    理  由
一、按先順序繼承人均拋棄其繼承權時，由次順序之繼承人繼承
    ，其次順序繼承人有無不明或第4 順序之繼承人均拋棄其繼
    承權者，準用關於無人承認繼承之規定，此民法第1176條第
    6 項所定。又繼承開始時，繼承人有無不明，而無親屬會議
    ，或親屬會議未於民法第1177條所定1 個月內選定遺產管理
    人時，利害關係人得聲請法院選任遺產管理人，同法第1178
    條第2 項前段亦有明文。
二、本件聲請意旨略以：被繼承人乙○○（女，民國○○年○ 月○
    日生，身分證統一編號：Ｚ000000000號，最後住所：桃園縣
    桃園市○○里○○鄰○○路652 巷9 號）於92年9 月29日邀同
    林建興及林炳訓為連帶保證人，向伊借款新臺幣（下同）2,
    400,000 元，惟被繼承人乙○○所以有之不動產因本院97年
    執字第37264 號強制執行事件執行在案，伊並聲請參與分配
    ，經本院通知被繼承人乙○○之全體繼承人以全部拋棄繼承
    ，故需指定遺產管理人，為此，爰依非訟事件法第149 條第
    1 項之規定，聲明求選任被繼承人之遺產管理人。
三、經查，聲請人前開主張，業據其提出戶籍謄本、房貸借據暨
    授信合約書、本院民事執行處通知、本院支付命令確定證明
    書、本院支付命令等為憑，且經本院依職權調閱本院96年度
    繼字第216 號卷宗查核無訛，則被繼承人死亡已超過1 年餘
    ，顯逾民法第1177條所定1 個月期間，期間無親屬會議選任
    之遺產管理人向聲請人為處理債務之表示，可認聲請人主張
    無親屬會議召集之事實為真。準此，堪認被繼承人所遺財產
    ，現確係處於無人繼承之狀態，是本件確有為被繼承人所遺
    財產選任遺產管理人之必要。又按遺產管理人之設，旨在管
    理保存及清算遺產，以免遺產散失，是以遺產管理人具有相
    當之公益色彩；又選任遺產管理人，除慮及管理遺產之公平
    性外，須考慮其適切性，亦即可對其遺產、遺債之情形瞭解
    較深，復與遺債債權人無利害共同關係而得忠誠處理者，優
    先選任為宜。而經聲請人陳報由許華雄律師擔任被繼承人乙
    ○○所遺財產之遺產管理人，本院審酌許華雄係執業律師，
    足堪勝任本件遺產管理人之職務，並可忠實執行搜索被繼承
    人乙○○之債權人、受遺贈人，清償債權或交付遺贈物等事
    務，是本件選任許華雄律師為被繼承人乙○○之遺產管理人
    ，應屬適當，且與法律規定相合，應予准許，並依法為公示
    催告。
四、依非訟事件法第157 條，裁定如主文。
中    華    民    國    97    年    10    月    3     日
                  家事法庭法  官  張益銘
以上正本係照原本作成。
如對本裁定抗告須於裁定送達後10日內向本院提出抗告狀，並應
繳納抗告費新台幣1,000 元。
中    華    民    國    97    年    10    月    3     日
                          書記官  許白梅


司法院資訊處製作；財團法人民間司法改革基金會備份。
